ACORDAO-COMPLETO-2345632

ACÓRDÃO DE RELAÇÃO

ACÓRDÃO DE RELAÇÃO 1587/2019 ATA 4/2019 - PRIMEIRA CÂMARA

Acórdão 1587/2019-TCU-Primeira Câmara
Considerando que Marcos Antônio Ponce Sobral teve embargos de declaração opostos contra o Acórdão 2738/2018-TCU-Plenário não conhecidos, por intempestivos, por meio do Acórdão 62/2019-TCU-Plenário (peça 97) ; 
considerando que Marcos Antônio Ponce Sobral opôs embargos de declaração em face do Acórdão 62/2019-TCU-Plenário (peça 103) , sem indicação da obscuridade, omissão ou contradição, como requer o art. 34 da Lei 8.443/1992 c/c art. 287, caput, do Regimento Interno do TCU; 
considerando o entendimento firmado por meio do Acórdão 108/2019-TCU-Plenário, segundo o qual não se conhece de embargos de declaração que não indicam a omissão, contradição, obscuridade ou erro material existente na deliberação recorrida, nos termos do art. 1.023 do Código de Processo Civil;
os Ministros do Tribunal de Contas da União, reunidos em Sessão do Plenário, ACORDAM, por unanimidade, com fundamento nos artigos 34 da Lei 8.443/1992, 143, inciso V, alínea 'f', e 287, caput, do Regimento Interno do TCU, em não conhecer dos embargos de declaração opostos por Marcos Antônio Ponce Sobral, por não atendidos os requisitos de admissibilidade ditados nos arts. 34 da Lei 8.443/1992 e 287, caput, do Regimento Interno do TCU; dar ciência desta deliberação ao embargante e alertá-lo que a oposição de embargos com fins protelatórios será conhecida como mera petição e poderá ensejar a cominação da multa prevista no art. 1.026, § 2º, do Código de Processo Civil, aplicável subsidiariamente à legislação interna desta Corte de Contas, conforme precedentes acolhidos pelo Plenário do Tribunal nos Acórdãos 593/2017 e 525/2018:
1. Processo TC-Processo 000.742/2014-7 (TOMADA DE CONTAS ESPECIAL) 
	1.1. Apensos: Processo 007.008/2016-3 (COBRANÇA EXECUTIVA) ; Processo 007.010/2016-8 (COBRANÇA EXECUTIVA) ; Processo 007.011/2016-4 (COBRANÇA EXECUTIVA) ; Processo 007.009/2016-0 (COBRANÇA EXECUTIVA) 
	1.2. Responsáveis: Carla Magalhães Caparica (XXX.140.407-XX) ; Marcos Antônio Ponce Sobral (XXX.394.567-XX) 
	1.3. Recorrente: Marcos Antônio Ponce Sobral (XXX.394.567-XX) 
	1.4. Órgão/Entidade: Instituto Nacional do Seguro Social
	1.5. Relator: Ministro Walton Alencar Rodrigues
	1.6. Representante do Ministério Público: Procurador Marinus Eduardo De Vries Marsico
	1.7. Relator da deliberação recorrida: Ministro Walton Alencar Rodrigues
	1.8. Unidades Técnicas: Secretaria de Recursos (SERUR) ; Secretaria do TCU no Estado do Rio de Janeiro (Sec-RJ) .
	1.9. Representação legal: Carlos de Oliveira Lima (5835/OAB-RJ) e outros, representando Marcos Antônio Ponce Sobral; Solanger do Nascimento Cavalcante (66675/OAB-RJ) e outros, representando Carla Magalhães Caparica. 
	1.10. Determinações/Recomendações/Orientações: não há.

Primeira Câmara

Instituto Nacional do Seguro Social

Carla Magalhães Caparica (XXX.140.407-XX); Marcos Antônio Ponce Sobral (XXX.394.567-XX)

WALTON ALENCAR RODRIGUES

Ministro Walton Alencar Rodrigues

TOMADA DE CONTAS ESPECIAL (TCE)

Secretaria de Recursos (SERUR); Secretaria do TCU no Estado do Rio de Janeiro (Sec-RJ).